【裁判字號】    97,訴,579
【裁判日期】    970828
【裁判案由】    採購
【裁判全文】
高雄高等行政法院裁定
                                       97年度訴字第579號
原      告  偉峻營造有限公司
代  表  人  甲○○
被      告  經濟部水利署第八河川局
代  表  人  乙○○  局長
訴訟代理人  邱聰安  律師
上列當事人間採購事件，原告不服行政院公共工程委員會中華民
國97年5月2日訴0000000號採購申訴審議判斷，提起行政訴訟，
本院裁定如下：
    主  文
原告之訴駁回。
訴訟費用由原告負擔。
    理  由
一、按「申訴逾越法定期間或不合法定程式者，不予受理。但其
    情形可以補正者，應定期間命其補正；逾期不補正者，不予
    受理。」「採購申訴審議委員會辦理審議，得先行向廠商收
    取審議費．．．。」「廠商提出申訴時，應繳納審議費。其
    未繳納者，由申訴會通知限期補繳；逾期未補繳者，不受理
    其申請。」分別為政府採購法第79條、第80條第4項、採購
    申訴審議收費辦法第3條所明定。又起訴不備其他要件者，
    行政法院應以裁定駁回之，行政訴訟法第107條第1項第10款
    亦有明文規定。
二、本件原告參與被告辦理之「卑南溪鹿寮堤段防災減災工程」
    採購案，因施工進度嚴重落後，經被告於民國97年2月22日
    以水八工字第09701000770號函通知原告實際施工進度嚴重
    落後，且落後進度達20％以上，而有政府採購法第101條第1
    項第10款之情形，擬將原告刊登政府採購公報，並附記申訴
    廠商如有不服，請於接獲通知之次日起20日內，向招標廠商
    提出異議。惟原告未提出異議，被告遂以97年3月24日水八
    工字第09701001330號函知原告刊登政府採購公報。原告不
    服被告97年3月24日水八工字第09701001330號函，提起申訴
    ，因未依採購申訴審議收費辦法第3條規定繳納審議費，經
    行政院公共工程委員會於97年4月17日以工程訴字第0970014
    7610號函通知原告應於7日內補繳審議費，該函已於97年4月
    21日送達原告，此有掛號郵件收件回執可稽，惟原告迄未補
    繳審議費，採購申訴審議判斷以其申訴不合法，不予受理，
    自無不合。原告復對之提起行政訴訟，訴請撤銷審議判斷不
    受理之決定及原處分，顯非合法，應予駁回。
三、又依程序不合，實體不究之原則，原告之訴，即因不備起訴
    要件，予以駁回。故原告關於原處分及審議判斷是否違法之
    爭執，本院即無再予論述之必要，併予敘明。
四、據上論結，本件原告之訴為不合法，依行政訴訟法第107條
    第1項第10款、第104條、民事訴訟法第95條、第78條，裁定
    如主文。
中    華    民    國    97    年     8    月   28     日
              高雄高等行政法院第一庭
                          審判長法官  呂  佳  徵
                                法官  林  勇  奮
                                法官  蘇  秋  津
以上正本係照原本作成。
如不服本裁定，應於裁定送達後10日內以書狀敘明理由，經本院
向最高行政法院提出抗告（須按對造人數附具繕本）。
中    華    民    國    97    年     8    月   28     日
                              書記官  洪  美  智


司法院資訊處製作；財團法人民間司法改革基金會備份。
